臺灣高等法院民事裁定
110年度抗字第1173號
抗  告  人  陳胤文  
上列抗告人因與相對人吳淑卿間請求侵權行為損害賠償事件，抗
告人對於民國110年7月14日臺灣士林地方法院110年度重訴字第2
62號裁定，提起抗告，本院裁定如下：
    主  文
一、抗告駁回。
二、抗告費用由抗告人負擔。
    理  由
一、抗告意旨略以：原裁定係以伊未遵期繳納裁判費為由，裁定
    駁回抗告人之訴。然原審不准伊訴訟救助之聲請，又不通知
    伊補繳裁判費，顯有違誤，且本件救濟到最高法院110年度
    台抗字525號尚未結束。為此提起抗告，請求廢棄原裁定等
    語。
二、按因財產權訴訟向第一審法院起訴者，應依民事訴訟法第77
    條之13規定繳納裁判費，此為必須具備之程式。依同法第24
    9條第1項第6款規定，原告起訴不合程式者，審判長應定期
    間先命補正，逾期仍未補正，法院應以裁定駁回之。而當事
    人起訴或提起上訴，未依法繳納裁判費，經法院裁定限期命
    其補繳者，縱經當事人聲請訴訟救助，該補費裁定不因此而
    失其效力，裁定所定補繳裁判費之期間，亦不因此停止進行
    （最高法院110年度台抗字第255號、108年度台抗字第507號
    裁定參照）。又第一審法院裁定命補正後，如原告聲請訴訟
    救助，依同法第109條之1規定之反面解釋，於駁回其聲請訴
    訟救助之裁定確定後，第一審法院即得以其未補正為由駁回
    其訴；如前命補正之裁定未失其效力，於駁回其訴前即無庸
    再次命其補正（最高法院103年度台抗字第753號裁定意旨參
    照）
三、經查：
  ㈠抗告人就其訴請相對人侵權行為損害賠償之訴（下稱本案訴
    訟），未繳納第一審裁判費，經原法院於民國108年9月24日
    以106年度補字第667號裁定（下稱系爭補費裁定），命抗告
    人於收受裁定送達5日內補繳新臺幣12萬3,320元，該裁定已
    於108年10月1日送達抗告人等情，有系爭補費裁定、送達證
    書可按（見原審卷第26至27頁）。
  ㈡抗告人就本案訴訟聲請訴訟救助，業經原法院於106年9月30
    日以106年度救字第82號裁定，駁回其訴訟救助之聲請，抗
    告人不服提起抗告，經本院以106年度抗字第1790號裁定駁
    回其抗告，抗告人不服提出再抗告，經最高法院於108年8月
    29日以108年度台抗字第606號裁定駁回再抗告確定，亦有該
    案卷宗可按。
  ㈢於上開最高法院日以108年度台抗字第606號裁定駁回再抗告
    確定後，抗告人雖再聲請訴訟救助，然原法院以108年度救
    字第96號裁定駁回其聲請，抗告人不服提起抗告，經本院以
    109年度抗字第576號裁定駁回其抗告，抗告人不服提出再抗
    告，經最高法院於110年6月3日以110年度台抗字第525號裁
    定駁回再抗告確定，亦有該案卷宗可按。
  ㈣抗告人於上開訴訟救助聲請經裁定駁回確定後，仍未遵期繳
    納第一審裁判費乙節，則有原審民事科查詢簡答表、答詢表
    及收文收狀資料查詢清單足稽（見原審卷第40至43頁）。則
    依前揭規定及說明，抗告人本件起訴自屬不合法。原裁定以
    抗告人未遵期繳納第一審裁判費為由，裁定駁回其訴，洵屬
    有據。
  ㈤至抗告人所稱其聲請訴訟救助遭駁回後，原審未通知其補繳
    裁判費，顯有違失云云。查本案訴訟業經原法院以系爭補費
    裁定限期命其補繳，抗告人雖聲請訴訟救助，揆諸前揭說明
    ，系爭補費裁定不因此失其效力。則原法院於駁回其訴前，
    即無庸再次命其補正。抗告意旨指摘原裁定不當，聲明廢棄
    ，為無理由，應予駁回。
四、據上論結，本件抗告為無理由，爰裁定如主文。
中　　華　　民　　國　　110 　年　　11　　月　　 9　　日
                    民事第六庭   
                        審判長法  官  陶亞琴
                              法  官  林俊廷
                              法  官  陳賢德
正本係照原本作成。
本裁定除以適用法規顯有錯誤為理由外，不得再抗告。如提起再
抗告，應於收受送達後10日內委任律師為代理人向本院提出再抗
告狀。並繳納再抗告費新臺幣１千元。
中　　華　　民　　國　　110 　年　　11　　月　　9 　　日
　　　　　　　　　　　　    　書記官  張佳樺